Regularity	Regular	Regular	Regular	Regular	Regular	Regular	Regular	Regular	Archaic	Archaic	Regular	Regular	Archaic	Archaic	Irregular	Irregular	Defective	Defective	Regular	Regular	Archaic	Archaic	Irregular	Irregular	Irregular	Irregular	Suppletive	Suppletive	Irregular	Irregular	Defective	Defective	Defective	Defective	Defective	Defective	Defective	Suppletive	Suppletive	Irregular	Suppletive	Irregular	Irregular	Irregular	Suppletive	Irregular	Suppletive	Suppletive	Suppletive	Suppletive	Irregular	Irregular	Suppletive	Irregular	Suppletive	Suppletive	Irregular	Irregular	Irregular	Irregular	Suppletive	Suppletive
Class number	Class 1	Class 2	Class 3	Class 4	Subset of Class 3	Subset of Class 4	Class 5	Class 6	Class 7	Class 8	Class 9	Class 10	Class 11	Class 12	Class 13	Class 14	Class 15	Class 16	Class 19	Class 20	Class 21	Class 22	Class 23	Class 23	Class 24	Class 24	Class 25	Class 25	Class 26 (includes 44)	Class 26 (same as 44)	Class 27	Class 27	Class 28	Class 29	Class 30	Class 31	Class 32	Class 33	Class 34	Class 35	Class 36	Class 37	Class 38	Class 39	Class 40	Class 41	Class 42	Class 43	Class 45	Class 46	Class 47	Class 48	Class 49	Class 50	Class 51	Class 52	Class 53	Class 54	Class 55	Class 56	Class 57	Class 58
Example lemma	erkel	kaɣel	abril	xosil	ad͡zilvil	zzvil	aɣal	gartal	ardaheɣul	toɣul	ad͡ʒet͡snel	modet͡snel	usut͡sanel	d͡zanut͡sanel	ant͡snil	mernil	ergnt͡ʃil	gbt͡ʃil	amt͡ʃnal	niharnal	ertnul	zposnul	it͡ʃnel	it͡ʃnal	kdnel	kdnal	ellel	ellal	tbt͡ʃil	tbil	grnam	garenal	erewil	unim	kidem	gam	e	əllal	kal	lal	dal	ardaperel	perel	antratarnal	tarnal	arnel	panal	tnel	ertal	zarnel	zit͡ʃil	əntunil	ənel	əsel	tknel	ijnal	xad͡znel	xaɣal	mnal	nsdil	udel	danil
Example stem	erk	kaɣ	abr	xos	ad͡zil	zz	aɣ	gart	ardaheɣ	toɣ	ad͡ʒe	mode	usut͡s	d͡zanut͡s	ant͡s	mer	ergn	gb	amt͡ʃ	nihar	ert	zpos	it͡ʃ	it͡ʃ	kd	kd	ell, el	ell, el	tb	tb	gr	gare	erew	un	kid	g	e	əll, eɣ	k, eg	l	d, du	ardaper	per	antratarn, antratart͡s	tarn, tart͡s	ar	pan, pat͡s	tn, tr, t	ert, k, kn	zarn, zarg	zit͡ʃ	əntun	ən, ər	əs	tk, tuk	ijn, ing	xad͡z	xaɣ	mn	nsd	udelu	dan, dar
evidential participle	erker	kaɣer	abrer	xoser	ad͡zilver	zzver	aɣat͡ser	gartat͡ser	ardaheɣer, ardaheɣut͡ser	toɣer, toɣut͡ser	ad͡ʒet͡sut͡ser	modet͡sut͡ser	usut͡ser	d͡zanut͡ser	ant͡ser	merer			amt͡ʃt͡ser	nihart͡ser	ertver	zposver	it͡ʃer	it͡ʃer	kder	kder	eler	eler	tber	tber	grt͡ser							eɣer	eger	lat͡ser	dver	ardaperer	perer	antratart͡ser	tart͡ser	arer	pat͡ser	trer	kat͡ser	zarger	zit͡ʃer	əntuner	ərer	əser	tker	inger	xad͡zer	xaɣt͡ser	mnat͡ser	nsder	gerer	darer
future participle	erkelu	kaɣelu	abrelu	xoselu	ad͡zilvelu	zzvelu	aɣalu	gartalu	ardaheɣelu	toɣelu	ad͡ʒet͡snelu	modet͡snelu	usut͡sanelu	d͡zanut͡sanelu	ant͡snelu	mernelu	ergnt͡ʃelu	gbt͡ʃelu	amt͡ʃnalu	niharnalu	ertnelu	zposnelu	it͡ʃnelu	it͡ʃnalu	kdnelu	kdnalu	ellelu	ellalu	tbt͡ʃelu	tbelu		garenalu	erewelu					əllalu	kalu	lalu	dalu	ardaperelu	perelu	antratarnalu	tarnalu	arnelu	panalu	tnelu	ertalu	zarnelu	zit͡ʃelu	əntunelu	ənelu	əselu	tknelu	ijnalu	xad͡znelu	xaɣalu	mnalu	nsdelu	udelu	danelu
imperative 2pl	erket͡se՛k	kaɣet͡se՛k	abret͡se՛k	xoset͡se՛k	ad͡zilvet͡se՛k	zzvet͡se՛k	aɣat͡se՛k	gartat͡se՛k	ardaheɣet͡se՛k, ardaheɣe՛k, ardaheɣut͡se՛k	toɣet͡se՛k, toɣe՛k, toɣut͡se՛k	ad͡ʒet͡sut͡se՛k	modet͡sut͡se՛k	usut͡se՛k	d͡zanut͡se՛k	ant͡se՛k	mere՛k	ergne՛k	gbe՛k	amt͡ʃt͡se՛k	nihart͡se՛k	ertve՛k	zposnet͡se՛k	it͡ʃe՛k	it͡ʃe՛k	kde՛k	kde՛k	ele՛k	ele՛k	tbe՛k	tbe՛k	grt͡se՛k							eɣe՛k	ege՛k	lat͡se՛k	dve՛k	ardapere՛k	pere՛k	antratart͡se՛k	tart͡se՛k	are՛k	pat͡se՛k	tre՛k	kat͡se՛k	zarge՛k	zit͡ʃe՛k	əntunet͡se՛k	əre՛k	əse՛k	tke՛k	inge՛k	xad͡ze՛k	xaɣat͡se՛k, xaɣt͡se՛k	mnat͡se՛k	nsdet͡se՛k, nsde՛k	gere՛k	dare՛k
imperative 2sg	erke՛	kaɣe՛	abri՛r, abre՛	xosi՛r, xose՛	ad͡zilve՛, ad͡zilvi՛r	zzve՛, zzvi՛r	aɣa՛	garta՛	ardahe՛ɣ, ardaheɣu՛, ardaheɣu՛r	to՛ɣ, toɣu՛, toɣu՛r	ad͡ʒet͡su՛r	modet͡su՛r	usut͡su՛r	d͡zanut͡su՛r	ant͡si՛r	meri՛r	ergne՛, ergni՛r	gbi՛r	amt͡ʃt͡si՛r	nihart͡si՛r	ertvi՛r	zposne՛, zposi՛r	it͡ʃi՛r	it͡ʃi՛r	kdi՛r	kdi՛r	eli՛r, el՛	eli՛r, el՛	tbe՛, tbi՛r	tbe՛, tbi՛r	grt͡si՛r							eɣi՛r	egu՛r	la՛t͡s	du՛r	ardape՛r	pe՛r	antratart͡si՛r	tart͡si՛r	a՛r	pa՛t͡s	ti՛r	kna՛	za՛rg	zit͡ʃe՛, zit͡ʃi՛r	əntuni՛r, əntune՛	əre՛	əse՛	tke՛, tki՛r, tu՛k	ingi՛r	xad͡zi՛r, xa՛d͡z	xaɣt͡si՛r, xaɣa՛	mnat͡si՛r, mna՛	nsde՛, nsdi՛r	ge՛r	da՛r
indicative past 1pl	erket͡sink	kaɣet͡sink	abret͡sank	xoset͡sank	ad͡zilvet͡sank	zzvet͡sank	aɣat͡sink	gartat͡sink	ardaheɣut͡sink	toɣut͡sink, toɣink	ad͡ʒet͡sut͡sink	modet͡sut͡sink	usut͡sink	d͡zanut͡sink	ant͡sank	merank	ergnank	gbank	amt͡ʃt͡sank	nihart͡sank	ertvank	zposnet͡sink	it͡ʃank	it͡ʃank	kdank	kdank	elank	elank	tbank	tbank	grt͡sank							eɣank	egank	lat͡sink	dvink	ardaperink	perink	antratart͡sank	tart͡sank	arink	pat͡sink	trink	kat͡sink	zargink	zit͡ʃank	əntunet͡sank, əntunet͡sink	ərink	əsink	tkank, tkink	ingank	xad͡zank, xad͡zink	xaɣat͡sink, xaɣt͡sank	mnat͡sink	nsdet͡sank, nsdank	gerank	darink
indicative past 1sg	erket͡si	kaɣet͡si	abret͡saj	xoset͡saj	ad͡zilvet͡saj	zzvet͡saj	aɣat͡si	gartat͡si	ardaheɣut͡si	toɣut͡si, toɣi	ad͡ʒet͡sut͡si	modet͡sut͡si	usut͡si	d͡zanut͡si	ant͡saj	meraj	ergnaj	gbaj	amt͡ʃt͡saj	nihart͡saj	ertvaj	zposnet͡si	it͡ʃaj	it͡ʃaj	kdaj	kdaj	elaj	elaj	tbaj	tbaj	grt͡saj							eɣaj	egaj	lat͡si	dvi	ardaperi	peri	antratart͡saj	tart͡saj	ari	pat͡si	tri	kat͡si	zargi	zit͡ʃaj	əntunet͡saj, əntunet͡si	əri	əsi	tkaj, tki	ingaj	xad͡zaj, xad͡zi	xaɣat͡si, xaɣt͡saj	mnat͡si	nsdet͡saj, nsdaj	geraj	dari
indicative past 2pl	erket͡sik	kaɣet͡sik	abret͡sak	xoset͡sak	ad͡zilvet͡sak	zzvet͡sak	aɣat͡sik	gartat͡sik	ardaheɣut͡sik	toɣut͡sik, toɣik	ad͡ʒet͡sut͡sik	modet͡sut͡sik	usut͡sik	d͡zanut͡sik	ant͡sak	merak	ergnak	gbak	amt͡ʃt͡sak	nihart͡sak	ertvak	zposnet͡sik	it͡ʃak	it͡ʃak	kdak	kdak	elak	elak	tbak	tbak	grt͡sak							eɣak	egak	lat͡sik	dvik	ardaperik	perik	antratart͡sak	tart͡sak	arik	pat͡sik	trik	kat͡sik	zargik	zit͡ʃak	əntunet͡sak, əntunet͡sik	ərik	əsik	tkak, tkik	ingak	xad͡zak, xad͡zik	xaɣat͡sik, xaɣt͡sak	mnat͡sik	nsdet͡sak, nsdak	gerak	darik
indicative past 2sg	erket͡sir	kaɣet͡sir	abret͡sar	xoset͡sar	ad͡zilvet͡sar	zzvet͡sar	aɣat͡sir	gartat͡sir	ardaheɣut͡sir	toɣut͡sir, toɣir	ad͡ʒet͡sut͡sir	modet͡sut͡sir	usut͡sir	d͡zanut͡sir	ant͡sar	merar	ergnar	gbar	amt͡ʃt͡sar	nihart͡sar	ertvar	zposnet͡sir	it͡ʃar	it͡ʃar	kdar	kdar	elar	elar	tbar	tbar	grt͡sar							eɣar	egar	lat͡sir	dvir	ardaperir	perir	antratart͡sar	tart͡sar	arir	pat͡sir	trir	kat͡sir	zargir	zit͡ʃar	əntunet͡sar, əntunet͡sir	ərir	əsir	tkar, tkir	ingar	xad͡zar, xad͡zir	xaɣat͡sir, xaɣt͡sar	mnat͡sir	nsdet͡sar, nsdar	gerar	darir
indicative past 3pl	erket͡sin	kaɣet͡sin	abret͡san	xoset͡san	ad͡zilvet͡san	zzvet͡san	aɣat͡sin	gartat͡sin	ardaheɣut͡sin	toɣut͡sin, toɣin	ad͡ʒet͡sut͡sin	modet͡sut͡sin	usut͡sin	d͡zanut͡sin	ant͡san	meran	ergnan	gban	amt͡ʃt͡san	nihart͡san	ertvan	zposnet͡sin	it͡ʃan	it͡ʃan	kdan	kdan	elan	elan	tban	tban	grt͡san							eɣan	egan	lat͡sin	dvin	ardaperin	perin	antratart͡san	tart͡san	arin	pat͡sin	trin	kat͡sin	zargin	zit͡ʃan	əntunet͡san, əntunet͡sin	ərin	əsin	tkan, tkin	ingan	xad͡zan, xad͡zin	xaɣat͡sin, xaɣt͡san	mnat͡sin	nsdet͡san, nsdan	geran	darin
indicative past 3sg	erket͡s	kaɣet͡s	abret͡saw	xoset͡saw	ad͡zilvet͡saw	zzvet͡saw	aɣat͡s	gartat͡s	ardaheɣut͡s	toɣut͡s, toɣ	ad͡ʒet͡sut͡s	modet͡sut͡s	usut͡s	d͡zanut͡s	ant͡saw	meraw	ergnaw	gbaw	amt͡ʃt͡saw	nihart͡saw	ertvaw	zposnet͡s	it͡ʃaw	it͡ʃaw	kdaw	kdaw	elaw	elaw	tbaw	tbaw	grt͡saw							eɣaw	egaw	lat͡saw	dvaw	ardaperaw	peraw	antratart͡saw	tart͡saw	araw	pat͡saw	traw	knat͡s	zargaw	zit͡ʃaw	əntunet͡s, əntunet͡saw	əraw	əsaw	tkaw	ingaw	xad͡zaw	xaɣat͡s, xaɣt͡saw	mnat͡s	nsdet͡saw, nsdaw	geraw	daraw
indicative past imperfect 1pl	g'erkeink	gə kaɣeink	g'abreink	gə xoseink	g'ad͡zilveink	gə zzveink	g'aɣajink	gə gartajink	g'ardaheɣeink, g'ardaheɣvink	gə toɣeink, gə toɣvink	g'ad͡ʒet͡sneink	gə modet͡sneink	g'usut͡saneink	gə d͡zanut͡saneink	g'ant͡sneink	gə merneink	g'ergnt͡ʃeink		g'amt͡ʃnajink	gə niharnajink	g'ertneink	gə zposneink	g'it͡ʃneink	g'it͡ʃnajink	gə kdneink	gə kdnajink	g'elleink	g'ellajink	gə tbt͡ʃeink	gə tbeink	grnajink		g'erewink	uneink	kideink	gajink	eink	g'əllajink	gu kajink	gu lajink	gu dajink	g'ardapereink	gə pereink	g'antratarnajink	gə tarnajink	g'arneink	gə panajink	gə tneink	g'ertajink	gə zarneink	gə zit͡ʃeink	g'əntuneink	g'əneink	g'əseink	gə tkneink	g'ijnajink	gə xad͡zneink	gə xaɣajink	gə mnajink	gə nsdeink	g'udeink	gə daneink
indicative past imperfect 1sg	g'erkei	gə kaɣei	g'abrei	gə xosei	g'ad͡zilvei	gə zzvei	g'aɣaji	gə gartaji	g'ardaheɣei, g'ardaheɣvi	gə toɣei, gə toɣvi	g'ad͡ʒet͡snei	gə modet͡snei	g'usut͡sanei	gə d͡zanut͡sanei	g'ant͡snei	gə mernei	g'ergnt͡ʃei		g'amt͡ʃnaji	gə niharnaji	g'ertnei	gə zposnei	g'it͡ʃnei	g'it͡ʃnaji	gə kdnei	gə kdnaji	g'ellei	g'ellaji	gə tbt͡ʃei	gə tbei	grnaji		g'erewim	unei	kidei	gaji	ei	g'əllaji	gu kaji	gu laji	gu daji	g'ardaperei	gə perei	g'antratarnaji	gə tarnaji	g'arnei	gə panaji	gə tnei	g'ertaji	gə zarnei	gə zit͡ʃei	g'əntunei	g'ənei	g'əsei	gə tknei	g'ijnaji	gə xad͡znei	gə xaɣaji	gə mnaji	gə nsdei	g'udei	gə danei
indicative past imperfect 2pl	g'erkeik	gə kaɣeik	g'abreik	gə xoseik	g'ad͡zilveik	gə zzveik	g'aɣajik	gə gartajik	g'ardaheɣeik, g'ardaheɣvik	gə toɣeik, gə toɣvik	g'ad͡ʒet͡sneik	gə modet͡sneik	g'usut͡saneik	gə d͡zanut͡saneik	g'ant͡sneik	gə merneik	g'ergnt͡ʃeik		g'amt͡ʃnajik	gə niharnajik	g'ertneik	gə zposneik	g'it͡ʃneik	g'it͡ʃnajik	gə kdneik	gə kdnajik	g'elleik	g'ellajik	gə tbt͡ʃeik	gə tbeik	grnajik		g'erewik	uneik	kideik	gajik	eik	g'əllajik	gu kajik	gu lajik	gu dajik	g'ardapereik	gə pereik	g'antratarnajik	gə tarnajik	g'arneik	gə panajik	gə tneik	g'ertajik	gə zarneik	gə zit͡ʃeik	g'əntuneik	g'əneik	g'əseik	gə tkneik	g'ijnajik	gə xad͡zneik	gə xaɣajik	gə mnajik	gə nsdeik	g'udeik	gə daneik
indicative past imperfect 2sg	g'erkeir	gə kaɣeir	g'abreir	gə xoseir	g'ad͡zilveir	gə zzveir	g'aɣajir	gə gartajir	g'ardaheɣeir, g'ardaheɣvir	gə toɣeir, gə toɣvir	g'ad͡ʒet͡sneir	gə modet͡sneir	g'usut͡saneir	gə d͡zanut͡saneir	g'ant͡sneir	gə merneir	g'ergnt͡ʃeir		g'amt͡ʃnajir	gə niharnajir	g'ertneir	gə zposneir	g'it͡ʃneir	g'it͡ʃnajir	gə kdneir	gə kdnajir	g'elleir	g'ellajir	gə tbt͡ʃeir	gə tbeir	grnajir		g'erewis	uneir	kideir	gajir	eir	g'əllajir	gu kajir	gu lajir	gu dajir	g'ardapereir	gə pereir	g'antratarnajir	gə tarnajir	g'arneir	gə panajir	gə tneir	g'ertajir	gə zarneir	gə zit͡ʃeir	g'əntuneir	g'əneir	g'əseir	gə tkneir	g'ijnajir	gə xad͡zneir	gə xaɣajir	gə mnajir	gə nsdeir	g'udeir	gə daneir
indicative past imperfect 3pl	g'erkein	gə kaɣein	g'abrein	gə xosein	g'ad͡zilvein	gə zzvein	g'aɣajin	gə gartajin	g'ardaheɣein, g'ardaheɣvin	gə toɣein, gə toɣvin	g'ad͡ʒet͡snein	gə modet͡snein	g'usut͡sanein	gə d͡zanut͡sanein	g'ant͡snein	gə mernein	g'ergnt͡ʃein		g'amt͡ʃnajin	gə niharnajin	g'ertnein	gə zposnein	g'it͡ʃnein	g'it͡ʃnajin	gə kdnein	gə kdnajin	g'ellein	g'ellajin	gə tbt͡ʃein	gə tbein	grnajin		g'erewin	unein	kidein	gajin	ein	g'əllajin	gu kajin	gu lajin	gu dajin	g'ardaperein	gə perein	g'antratarnajin	gə tarnajin	g'arnein	gə panajin	gə tnein	g'ertajin	gə zarnein	gə zit͡ʃein	g'əntunein	g'ənein	g'əsein	gə tknein	g'ijnajin	gə xad͡znein	gə xaɣajin	gə mnajin	gə nsdein	g'udein	gə danein
indicative past imperfect 3sg	g'erker	gə kaɣer	g'abrer	gə xoser	g'ad͡zilver	gə zzver	g'aɣar	gə gartar	g'ardaheɣer, g'ardaheɣur	gə toɣer, gə toɣur	g'ad͡ʒet͡sner	gə modet͡sner	g'usut͡saner	gə d͡zanut͡saner	g'ant͡sner	gə merner	g'ergnt͡ʃer		g'amt͡ʃnar	gə niharnar	g'ertner	gə zposner	g'it͡ʃner	g'it͡ʃnar	gə kdner	gə kdnar	g'eller	g'ellar	gə tbt͡ʃer	gə tber	grnar		g'erewi	uner	kider	gar	er	g'əllar	gu kar	gu lar	gu dar	g'ardaperer	gə perer	g'antratarnar	gə tarnar	g'arner	gə panar	gə tner	g'ertar	gə zarner	gə zit͡ʃer	g'əntuner	g'əner	g'əser	gə tkner	g'ijnar	gə xad͡zner	gə xaɣar	gə mnar	gə nsder	g'uder	gə daner
indicative present 1pl	g'erkenk	gə kaɣenk	g'abrink	gə xosink	g'ad͡zilvink	gə zzvink	g'aɣank	gə gartank	g'ardaheɣenk, g'ardaheɣunk	gə toɣunk	g'ad͡ʒet͡snenk	gə modet͡snenk	g'usut͡sanenk	gə d͡zanut͡sanenk	g'ant͡snink	gə mernink	g'ergnt͡ʃink	gə gbt͡ʃink	g'amt͡ʃnank	gə niharnank	g'ertnunk	gə zposnunk	g'it͡ʃnenk	g'it͡ʃnank	gə kdnenk	gə kdnank	g'ellenk	g'ellank	gə tbt͡ʃink	gə tbink	grnank		g'ereweink	unink	kidenk	gank	enk	g'əllank	gu kank	gu lank	gu dank	g'ardaperenk	gə perenk	g'antratarnank	gə tarnank	g'arnenk	gə panank	gə tnenk	g'ertank	gə zarnenk	gə zit͡ʃink	g'əntunink	g'ənenk	g'əsenk	gə tknenk	g'ijnank	gə xad͡znenk	gə xaɣank	gə mnank	gə nsdink	g'udenk	gə danink
indicative present 1sg	g'erkem	gə kaɣem	g'abrim	gə xosim	g'ad͡zilvim	gə zzvim	g'aɣam	gə gartam	g'ardaheɣem, g'ardaheɣum	gə toɣum	g'ad͡ʒet͡snem	gə modet͡snem	g'usut͡sanem	gə d͡zanut͡sanem	g'ant͡snim	gə mernim	g'ergnt͡ʃim	gə gbt͡ʃim	g'amt͡ʃnam	gə niharnam	g'ertnum	gə zposnum	g'it͡ʃnem	g'it͡ʃnam	gə kdnem	gə kdnam	g'ellem	g'ellam	gə tbt͡ʃim	gə tbim	grnam		g'erewei	unim	kidem	gam	em	g'əllam	gu kam	gu lam	gu dam	g'ardaperem	gə perem	g'antratarnam	gə tarnam	g'arnem	gə panam	gə tnem	g'ertam	gə zarnem	gə zit͡ʃim	g'əntunim	g'ənem	g'əsem	gə tknem	g'ijnam	gə xad͡znem	gə xaɣam	gə mnam	gə nsdim	g'udem	gə danim
indicative present 2pl	g'erkek	gə kaɣek	g'abrik	gə xosik	g'ad͡zilvik	gə zzvik	g'aɣak	gə gartak	g'ardaheɣek, g'ardaheɣuk	gə toɣuk	g'ad͡ʒet͡snek	gə modet͡snek	g'usut͡sanek	gə d͡zanut͡sanek	g'ant͡snik	gə mernik	g'ergnt͡ʃik	gə gbt͡ʃik	g'amt͡ʃnak	gə niharnak	g'ertnuk	gə zposnuk	g'it͡ʃnek	g'it͡ʃnak	gə kdnek	gə kdnak	g'ellek	g'ellak	gə tbt͡ʃik	gə tbik	grnak		g'ereweik	unik	kidek	gak	ek	g'əllak	gu kak	gu lak	gu dak	g'ardaperek	gə perek	g'antratarnak	gə tarnak	g'arnek	gə panak	gə tnek	g'ertak	gə zarnek	gə zit͡ʃik	g'əntunik	g'ənek	g'əsek	gə tknek	g'ijnak	gə xad͡znek	gə xaɣak	gə mnak	gə nsdik	g'udek	gə danik
indicative present 2sg	g'erkes	gə kaɣes	g'abris	gə xosis	g'ad͡zilvis	gə zzvis	g'aɣas	gə gartas	g'ardaheɣes, g'ardaheɣus	gə toɣus	g'ad͡ʒet͡snes	gə modet͡snes	g'usut͡sanes	gə d͡zanut͡sanes	g'ant͡snis	gə mernis	g'ergnt͡ʃis	gə gbt͡ʃis	g'amt͡ʃnas	gə niharnas	g'ertnus	gə zposnus	g'it͡ʃnes	g'it͡ʃnas	gə kdnes	gə kdnas	g'elles	g'ellas	gə tbt͡ʃis	gə tbis	grnas		g'ereweir	unis	kides	gas	es	g'əllas	gu kas	gu las	gu das	g'ardaperes	gə peres	g'antratarnas	gə tarnas	g'arnes	gə panas	gə tnes	g'ertas	gə zarnes	gə zit͡ʃis	g'əntunis	g'ənes	g'əses	gə tknes	g'ijnas	gə xad͡znes	gə xaɣas	gə mnas	gə nsdis	g'udes	gə danis
indicative present 3pl	g'erken	gə kaɣen	g'abrin	gə xosin	g'ad͡zilvin	gə zzvin	g'aɣan	gə gartan	g'ardaheɣen, g'ardaheɣun	gə toɣun	g'ad͡ʒet͡snen	gə modet͡snen	g'usut͡sanen	gə d͡zanut͡sanen	g'ant͡snin	gə mernin	g'ergnt͡ʃin	gə gbt͡ʃin	g'amt͡ʃnan	gə niharnan	g'ertnun	gə zposnun	g'it͡ʃnen	g'it͡ʃnan	gə kdnen	gə kdnan	g'ellen	g'ellan	gə tbt͡ʃin	gə tbin	grnan		g'erewein	unin	kiden	gan	en	g'əllan	gu kan	gu lan	gu dan	g'ardaperen	gə peren	g'antratarnan	gə tarnan	g'arnen	gə panan	gə tnen	g'ertan	gə zarnen	gə zit͡ʃin	g'əntunin	g'ənen	g'əsen	gə tknen	g'ijnan	gə xad͡znen	gə xaɣan	gə mnan	gə nsdin	g'uden	gə danin
indicative present 3sg	g'erke	gə kaɣe	g'abri	gə xosi	g'ad͡zilvi	gə zzvi	g'aɣaj	gə gartaj	g'ardaheɣe, g'ardaheɣu	gə toɣu	g'ad͡ʒet͡sne	gə modet͡sne	g'usut͡sane	gə d͡zanut͡sane	g'ant͡sni	gə merni	g'ergnt͡ʃi	gə gbt͡ʃi	g'amt͡ʃnaj	gə niharnaj	g'ertnu	gə zposnu	g'it͡ʃne	g'it͡ʃnaj	gə kdne	gə kdnaj	g'elle	g'ellaj	gə tbt͡ʃi	gə tbi	grnaj		g'erewer	uni	kide	gaj	e	g'əllaj	gu kaj	gu laj	gu daj	g'ardapere	gə pere	g'antratarnaj	gə tarnaj	g'arne	gə panaj	gə tne	g'ertaj	gə zarne	gə zit͡ʃi	g'əntuni	g'əne	g'əse	gə tkne	g'ijnaj	gə xad͡zne	gə xaɣaj	gə mnaj	gə nsdi	g'ude	gə dani
infinitival	erkel	kaɣel	abril	xosil	ad͡zilvil	zzvil	aɣal	gartal	ardaheɣul	toɣul	ad͡ʒet͡snel	modet͡snel	usut͡sanel	d͡zanut͡sanel	ant͡snil	mernil	ergnt͡ʃil	gbt͡ʃil	amt͡ʃnal	niharnal	ertnul	zposnul	it͡ʃnel	it͡ʃnal	kdnel	kdnal	ellel	ellal	tbt͡ʃil	tbil		garenal	erewil					əllal	kal	lal	dal	ardaperel	perel	antratarnal	tarnal	arnel	panal	tnel	ertal	zarnel	zit͡ʃil	əntunil	ənel	əsel	tknel	ijnal	xad͡znel	xaɣal	mnal	nsdil	udel	danil
negative future participle	t͡ʃerkelu	t͡ʃkaɣelu	t͡ʃabrelu	t͡ʃxoselu	t͡ʃad͡zilvelu	t͡ʃzzvelu	t͡ʃaɣalu	t͡ʃgartalu	t͡ʃardaheɣelu	t͡ʃtoɣelu	t͡ʃad͡ʒet͡snelu	t͡ʃmodet͡snelu	t͡ʃusut͡sanelu	t͡ʃd͡zanut͡sanelu	t͡ʃant͡snelu	t͡ʃmernelu	t͡ʃergnt͡ʃelu	t͡ʃgbt͡ʃelu	t͡ʃamt͡ʃnalu	t͡ʃniharnalu	t͡ʃertnelu	t͡ʃzposnelu	t͡ʃit͡ʃnelu	t͡ʃit͡ʃnalu	t͡ʃkdnelu	t͡ʃkdnalu	t͡ʃellelu	t͡ʃellalu	t͡ʃtbt͡ʃelu	t͡ʃtbelu		t͡ʃgarenalu	t͡ʃerewelu					t͡ʃəllalu	t͡ʃkalu	t͡ʃlalu	t͡ʃdalu	t͡ʃardaperelu	t͡ʃperelu	t͡ʃantratarnalu	t͡ʃtarnalu	t͡ʃarnelu	t͡ʃpanalu	t͡ʃtnelu	t͡ʃertalu	t͡ʃzarnelu	t͡ʃzit͡ʃelu	t͡ʃəntunelu	t͡ʃənelu	t͡ʃəselu	t͡ʃtknelu	t͡ʃijnalu	t͡ʃxad͡znelu	t͡ʃxaɣalu	t͡ʃmnalu	t͡ʃnsdelu	t͡ʃudelu	t͡ʃdanelu
negative indicative past 1pl	t͡ʃerket͡sink	t͡ʃkaɣet͡sink	t͡ʃabret͡sank	t͡ʃxoset͡sank	t͡ʃad͡zilvet͡sank	t͡ʃzzvet͡sank	t͡ʃaɣat͡sink	t͡ʃgartat͡sink	t͡ʃardaheɣut͡sink	t͡ʃtoɣut͡sink, t͡ʃtoɣink	t͡ʃad͡ʒet͡sut͡sink	t͡ʃmodet͡sut͡sink	t͡ʃusut͡sink	t͡ʃd͡zanut͡sink	t͡ʃant͡sank	t͡ʃmerank	t͡ʃergnank	t͡ʃgbank	t͡ʃamt͡ʃt͡sank	t͡ʃnihart͡sank	t͡ʃertvank	t͡ʃzposnet͡sink	t͡ʃit͡ʃank	t͡ʃit͡ʃank	t͡ʃkdank	t͡ʃkdank	t͡ʃelank	t͡ʃelank	t͡ʃtbank	t͡ʃtbank	t͡ʃgrt͡sank							t͡ʃeɣank	t͡ʃegank	t͡ʃlat͡sink	t͡ʃdvink	t͡ʃardaperink	t͡ʃperink	t͡ʃantratart͡sank	t͡ʃtart͡sank	t͡ʃarink	t͡ʃpat͡sink	t͡ʃtrink	t͡ʃkat͡sink	t͡ʃzargink	t͡ʃzit͡ʃank	t͡ʃəntunet͡sank, t͡ʃəntunet͡sink	t͡ʃərink	t͡ʃəsink	t͡ʃtkank, t͡ʃtkink	t͡ʃingank	t͡ʃxad͡zank, t͡ʃxad͡zink	t͡ʃxaɣat͡sink, t͡ʃxaɣt͡sank	t͡ʃmnat͡sink	t͡ʃnsdet͡sank, t͡ʃnsdank	t͡ʃgerank	t͡ʃdarink
negative indicative past 1sg	t͡ʃerket͡si	t͡ʃkaɣet͡si	t͡ʃabret͡saj	t͡ʃxoset͡saj	t͡ʃad͡zilvet͡saj	t͡ʃzzvet͡saj	t͡ʃaɣat͡si	t͡ʃgartat͡si	t͡ʃardaheɣut͡si	t͡ʃtoɣut͡si, t͡ʃtoɣi	t͡ʃad͡ʒet͡sut͡si	t͡ʃmodet͡sut͡si	t͡ʃusut͡si	t͡ʃd͡zanut͡si	t͡ʃant͡saj	t͡ʃmeraj	t͡ʃergnaj	t͡ʃgbaj	t͡ʃamt͡ʃt͡saj	t͡ʃnihart͡saj	t͡ʃertvaj	t͡ʃzposnet͡si	t͡ʃit͡ʃaj	t͡ʃit͡ʃaj	t͡ʃkdaj	t͡ʃkdaj	t͡ʃelaj	t͡ʃelaj	t͡ʃtbaj	t͡ʃtbaj	t͡ʃgrt͡saj							t͡ʃeɣaj	t͡ʃegaj	t͡ʃlat͡si	t͡ʃdvi	t͡ʃardaperi	t͡ʃperi	t͡ʃantratart͡saj	t͡ʃtart͡saj	t͡ʃari	t͡ʃpat͡si	t͡ʃtri	t͡ʃkat͡si	t͡ʃzargi	t͡ʃzit͡ʃaj	t͡ʃəntunet͡saj, t͡ʃəntunet͡si	t͡ʃəri	t͡ʃəsi	t͡ʃtkaj, t͡ʃtki	t͡ʃingaj	t͡ʃxad͡zaj, t͡ʃxad͡zi	t͡ʃxaɣat͡si, t͡ʃxaɣt͡saj	t͡ʃmnat͡si	t͡ʃnsdet͡saj, t͡ʃnsdaj	t͡ʃgeraj	t͡ʃdari
negative indicative past 2pl	t͡ʃerket͡sik	t͡ʃkaɣet͡sik	t͡ʃabret͡sak	t͡ʃxoset͡sak	t͡ʃad͡zilvet͡sak	t͡ʃzzvet͡sak	t͡ʃaɣat͡sik	t͡ʃgartat͡sik	t͡ʃardaheɣut͡sik	t͡ʃtoɣut͡sik, t͡ʃtoɣik	t͡ʃad͡ʒet͡sut͡sik	t͡ʃmodet͡sut͡sik	t͡ʃusut͡sik	t͡ʃd͡zanut͡sik	t͡ʃant͡sak	t͡ʃmerak	t͡ʃergnak	t͡ʃgbak	t͡ʃamt͡ʃt͡sak	t͡ʃnihart͡sak	t͡ʃertvak	t͡ʃzposnet͡sik	t͡ʃit͡ʃak	t͡ʃit͡ʃak	t͡ʃkdak	t͡ʃkdak	t͡ʃelak	t͡ʃelak	t͡ʃtbak	t͡ʃtbak	t͡ʃgrt͡sak							t͡ʃeɣak	t͡ʃegak	t͡ʃlat͡sik	t͡ʃdvik	t͡ʃardaperik	t͡ʃperik	t͡ʃantratart͡sak	t͡ʃtart͡sak	t͡ʃarik	t͡ʃpat͡sik	t͡ʃtrik	t͡ʃkat͡sik	t͡ʃzargik	t͡ʃzit͡ʃak	t͡ʃəntunet͡sak, t͡ʃəntunet͡sik	t͡ʃərik	t͡ʃəsik	t͡ʃtkak, t͡ʃtkik	t͡ʃingak	t͡ʃxad͡zak, t͡ʃxad͡zik	t͡ʃxaɣat͡sik, t͡ʃxaɣt͡sak	t͡ʃmnat͡sik	t͡ʃnsdet͡sak, t͡ʃnsdak	t͡ʃgerak	t͡ʃdarik
negative indicative past 2sg	t͡ʃerket͡sir	t͡ʃkaɣet͡sir	t͡ʃabret͡sar	t͡ʃxoset͡sar	t͡ʃad͡zilvet͡sar	t͡ʃzzvet͡sar	t͡ʃaɣat͡sir	t͡ʃgartat͡sir	t͡ʃardaheɣut͡sir	t͡ʃtoɣut͡sir, t͡ʃtoɣir	t͡ʃad͡ʒet͡sut͡sir	t͡ʃmodet͡sut͡sir	t͡ʃusut͡sir	t͡ʃd͡zanut͡sir	t͡ʃant͡sar	t͡ʃmerar	t͡ʃergnar	t͡ʃgbar	t͡ʃamt͡ʃt͡sar	t͡ʃnihart͡sar	t͡ʃertvar	t͡ʃzposnet͡sir	t͡ʃit͡ʃar	t͡ʃit͡ʃar	t͡ʃkdar	t͡ʃkdar	t͡ʃelar	t͡ʃelar	t͡ʃtbar	t͡ʃtbar	t͡ʃgrt͡sar							t͡ʃeɣar	t͡ʃegar	t͡ʃlat͡sir	t͡ʃdvir	t͡ʃardaperir	t͡ʃperir	t͡ʃantratart͡sar	t͡ʃtart͡sar	t͡ʃarir	t͡ʃpat͡sir	t͡ʃtrir	t͡ʃkat͡sir	t͡ʃzargir	t͡ʃzit͡ʃar	t͡ʃəntunet͡sar, t͡ʃəntunet͡sir	t͡ʃərir	t͡ʃəsir	t͡ʃtkar, t͡ʃtkir	t͡ʃingar	t͡ʃxad͡zar, t͡ʃxad͡zir	t͡ʃxaɣat͡sir, t͡ʃxaɣt͡sar	t͡ʃmnat͡sir	t͡ʃnsdet͡sar, t͡ʃnsdar	t͡ʃgerar	t͡ʃdarir
negative indicative past 3pl	t͡ʃerket͡sin	t͡ʃkaɣet͡sin	t͡ʃabret͡san	t͡ʃxoset͡san	t͡ʃad͡zilvet͡san	t͡ʃzzvet͡san	t͡ʃaɣat͡sin	t͡ʃgartat͡sin	t͡ʃardaheɣut͡sin	t͡ʃtoɣut͡sin, t͡ʃtoɣin	t͡ʃad͡ʒet͡sut͡sin	t͡ʃmodet͡sut͡sin	t͡ʃusut͡sin	t͡ʃd͡zanut͡sin	t͡ʃant͡san	t͡ʃmeran	t͡ʃergnan	t͡ʃgban	t͡ʃamt͡ʃt͡san	t͡ʃnihart͡san	t͡ʃertvan	t͡ʃzposnet͡sin	t͡ʃit͡ʃan	t͡ʃit͡ʃan	t͡ʃkdan	t͡ʃkdan	t͡ʃelan	t͡ʃelan	t͡ʃtban	t͡ʃtban	t͡ʃgrt͡san							t͡ʃeɣan	t͡ʃegan	t͡ʃlat͡sin	t͡ʃdvin	t͡ʃardaperin	t͡ʃperin	t͡ʃantratart͡san	t͡ʃtart͡san	t͡ʃarin	t͡ʃpat͡sin	t͡ʃtrin	t͡ʃkat͡sin	t͡ʃzargin	t͡ʃzit͡ʃan	t͡ʃəntunet͡san, t͡ʃəntunet͡sin	t͡ʃərin	t͡ʃəsin	t͡ʃtkan, t͡ʃtkin	t͡ʃingan	t͡ʃxad͡zan, t͡ʃxad͡zin	t͡ʃxaɣat͡sin, t͡ʃxaɣt͡san	t͡ʃmnat͡sin	t͡ʃnsdet͡san, t͡ʃnsdan	t͡ʃgeran	t͡ʃdarin
negative indicative past 3sg	t͡ʃerket͡s	t͡ʃkaɣet͡s	t͡ʃabret͡saw	t͡ʃxoset͡saw	t͡ʃad͡zilvet͡saw	t͡ʃzzvet͡saw	t͡ʃaɣat͡s	t͡ʃgartat͡s	t͡ʃardaheɣut͡s	t͡ʃtoɣut͡s, t͡ʃtoɣ	t͡ʃad͡ʒet͡sut͡s	t͡ʃmodet͡sut͡s	t͡ʃusut͡s	t͡ʃd͡zanut͡s	t͡ʃant͡saw	t͡ʃmeraw	t͡ʃergnaw	t͡ʃgbaw	t͡ʃamt͡ʃt͡saw	t͡ʃnihart͡saw	t͡ʃertvaw	t͡ʃzposnet͡s	t͡ʃit͡ʃaw	t͡ʃit͡ʃaw	t͡ʃkdaw	t͡ʃkdaw	t͡ʃelaw	t͡ʃelaw	t͡ʃtbaw	t͡ʃtbaw	t͡ʃgrt͡saw							t͡ʃeɣaw	t͡ʃegaw	t͡ʃlat͡saw	t͡ʃdvaw	t͡ʃardaperaw	t͡ʃperaw	t͡ʃantratart͡saw	t͡ʃtart͡saw	t͡ʃaraw	t͡ʃpat͡saw	t͡ʃtraw	t͡ʃknat͡s	t͡ʃzargaw	t͡ʃzit͡ʃaw	t͡ʃəntunet͡s, t͡ʃəntunet͡saw	t͡ʃəraw	t͡ʃəsaw	t͡ʃtkaw	t͡ʃingaw	t͡ʃxad͡zaw	t͡ʃxaɣat͡s, t͡ʃxaɣt͡saw	t͡ʃmnat͡s	t͡ʃnsdet͡saw, t͡ʃnsdaw	t͡ʃgeraw	t͡ʃdaraw
negative indicative past imperfect 1pl	periphrasis	periphrasis	periphrasis	periphrasis	periphrasis	periphrasis	periphrasis	periphrasis	periphrasis	periphrasis	periphrasis	periphrasis	periphrasis	periphrasis	periphrasis	periphrasis			periphrasis	periphrasis			periphrasis	periphrasis	periphrasis	periphrasis	periphrasis	periphrasis	periphrasis	periphrasis	periphrasis			t͡ʃuneink	periphrasis	t͡ʃgajink	t͡ʃeink	periphrasis	periphrasis	periphrasis	periphrasis	periphrasis	periphrasis	periphrasis	periphrasis	periphrasis	periphrasis	periphrasis	periphrasis	periphrasis	periphrasis	periphrasis	periphrasis	periphrasis	periphrasis	periphrasis	periphrasis	periphrasis	periphrasis	periphrasis	periphrasis	periphrasis
negative indicative past imperfect 1sg	periphrasis	periphrasis	periphrasis	periphrasis	periphrasis	periphrasis	periphrasis	periphrasis	periphrasis	periphrasis	periphrasis	periphrasis	periphrasis	periphrasis	periphrasis	periphrasis			periphrasis	periphrasis			periphrasis	periphrasis	periphrasis	periphrasis	periphrasis	periphrasis	periphrasis	periphrasis	periphrasis			t͡ʃunei	periphrasis	t͡ʃgaji	t͡ʃei	periphrasis	periphrasis	periphrasis	periphrasis	periphrasis	periphrasis	periphrasis	periphrasis	periphrasis	periphrasis	periphrasis	periphrasis	periphrasis	periphrasis	periphrasis	periphrasis	periphrasis	periphrasis	periphrasis	periphrasis	periphrasis	periphrasis	periphrasis	periphrasis	periphrasis
negative indicative past imperfect 2pl	periphrasis	periphrasis	periphrasis	periphrasis	periphrasis	periphrasis	periphrasis	periphrasis	periphrasis	periphrasis	periphrasis	periphrasis	periphrasis	periphrasis	periphrasis	periphrasis			periphrasis	periphrasis			periphrasis	periphrasis	periphrasis	periphrasis	periphrasis	periphrasis	periphrasis	periphrasis	periphrasis			t͡ʃuneik	periphrasis	t͡ʃgajik	t͡ʃeik	periphrasis	periphrasis	periphrasis	periphrasis	periphrasis	periphrasis	periphrasis	periphrasis	periphrasis	periphrasis	periphrasis	periphrasis	periphrasis	periphrasis	periphrasis	periphrasis	periphrasis	periphrasis	periphrasis	periphrasis	periphrasis	periphrasis	periphrasis	periphrasis	periphrasis
negative indicative past imperfect 2sg	periphrasis	periphrasis	periphrasis	periphrasis	periphrasis	periphrasis	periphrasis	periphrasis	periphrasis	periphrasis	periphrasis	periphrasis	periphrasis	periphrasis	periphrasis	periphrasis			periphrasis	periphrasis			periphrasis	periphrasis	periphrasis	periphrasis	periphrasis	periphrasis	periphrasis	periphrasis	periphrasis			t͡ʃuneir	periphrasis	t͡ʃgajir	t͡ʃeir	periphrasis	periphrasis	periphrasis	periphrasis	periphrasis	periphrasis	periphrasis	periphrasis	periphrasis	periphrasis	periphrasis	periphrasis	periphrasis	periphrasis	periphrasis	periphrasis	periphrasis	periphrasis	periphrasis	periphrasis	periphrasis	periphrasis	periphrasis	periphrasis	periphrasis
negative indicative past imperfect 3pl	periphrasis	periphrasis	periphrasis	periphrasis	periphrasis	periphrasis	periphrasis	periphrasis	periphrasis	periphrasis	periphrasis	periphrasis	periphrasis	periphrasis	periphrasis	periphrasis			periphrasis	periphrasis			periphrasis	periphrasis	periphrasis	periphrasis	periphrasis	periphrasis	periphrasis	periphrasis	periphrasis			t͡ʃunein	periphrasis	t͡ʃgajin	t͡ʃein	periphrasis	periphrasis	periphrasis	periphrasis	periphrasis	periphrasis	periphrasis	periphrasis	periphrasis	periphrasis	periphrasis	periphrasis	periphrasis	periphrasis	periphrasis	periphrasis	periphrasis	periphrasis	periphrasis	periphrasis	periphrasis	periphrasis	periphrasis	periphrasis	periphrasis
negative indicative past imperfect 3sg	periphrasis	periphrasis	periphrasis	periphrasis	periphrasis	periphrasis	periphrasis	periphrasis	periphrasis	periphrasis	periphrasis	periphrasis	periphrasis	periphrasis	periphrasis	periphrasis			periphrasis	periphrasis			periphrasis	periphrasis	periphrasis	periphrasis	periphrasis	periphrasis	periphrasis	periphrasis	periphrasis			t͡ʃuner	periphrasis	t͡ʃgar	t͡ʃer	periphrasis	periphrasis	periphrasis	periphrasis	periphrasis	periphrasis	periphrasis	periphrasis	periphrasis	periphrasis	periphrasis	periphrasis	periphrasis	periphrasis	periphrasis	periphrasis	periphrasis	periphrasis	periphrasis	periphrasis	periphrasis	periphrasis	periphrasis	periphrasis	periphrasis
negative indicative present 1pl	periphrasis	periphrasis	periphrasis	periphrasis	periphrasis	periphrasis	periphrasis	periphrasis	periphrasis	periphrasis	periphrasis	periphrasis	periphrasis	periphrasis	periphrasis	periphrasis			periphrasis	periphrasis	periphrasis	periphrasis	periphrasis	periphrasis	periphrasis	periphrasis	periphrasis	periphrasis	periphrasis	periphrasis	periphrasis			t͡ʃunink	periphrasis	t͡ʃgank	t͡ʃenk	periphrasis	periphrasis	periphrasis	periphrasis	periphrasis	periphrasis	periphrasis	periphrasis	periphrasis	periphrasis	periphrasis	periphrasis	periphrasis	periphrasis	periphrasis	periphrasis	periphrasis	periphrasis	periphrasis	periphrasis	periphrasis	periphrasis	periphrasis	periphrasis	periphrasis
negative indicative present 1sg	periphrasis	periphrasis	periphrasis	periphrasis	periphrasis	periphrasis	periphrasis	periphrasis	periphrasis	periphrasis	periphrasis	periphrasis	periphrasis	periphrasis	periphrasis	periphrasis			periphrasis	periphrasis	periphrasis	periphrasis	periphrasis	periphrasis	periphrasis	periphrasis	periphrasis	periphrasis	periphrasis	periphrasis	periphrasis			t͡ʃunim	periphrasis	t͡ʃgam	t͡ʃem	periphrasis	periphrasis	periphrasis	periphrasis	periphrasis	periphrasis	periphrasis	periphrasis	periphrasis	periphrasis	periphrasis	periphrasis	periphrasis	periphrasis	periphrasis	periphrasis	periphrasis	periphrasis	periphrasis	periphrasis	periphrasis	periphrasis	periphrasis	periphrasis	periphrasis
negative indicative present 2pl	periphrasis	periphrasis	periphrasis	periphrasis	periphrasis	periphrasis	periphrasis	periphrasis	periphrasis	periphrasis	periphrasis	periphrasis	periphrasis	periphrasis	periphrasis	periphrasis			periphrasis	periphrasis	periphrasis	periphrasis	periphrasis	periphrasis	periphrasis	periphrasis	periphrasis	periphrasis	periphrasis	periphrasis	periphrasis			t͡ʃunik	periphrasis	t͡ʃgak	t͡ʃek	periphrasis	periphrasis	periphrasis	periphrasis	periphrasis	periphrasis	periphrasis	periphrasis	periphrasis	periphrasis	periphrasis	periphrasis	periphrasis	periphrasis	periphrasis	periphrasis	periphrasis	periphrasis	periphrasis	periphrasis	periphrasis	periphrasis	periphrasis	periphrasis	periphrasis
negative indicative present 2sg	periphrasis	periphrasis	periphrasis	periphrasis	periphrasis	periphrasis	periphrasis	periphrasis	periphrasis	periphrasis	periphrasis	periphrasis	periphrasis	periphrasis	periphrasis	periphrasis			periphrasis	periphrasis	periphrasis	periphrasis	periphrasis	periphrasis	periphrasis	periphrasis	periphrasis	periphrasis	periphrasis	periphrasis	periphrasis			t͡ʃunis	periphrasis	t͡ʃgas	t͡ʃes	periphrasis	periphrasis	periphrasis	periphrasis	periphrasis	periphrasis	periphrasis	periphrasis	periphrasis	periphrasis	periphrasis	periphrasis	periphrasis	periphrasis	periphrasis	periphrasis	periphrasis	periphrasis	periphrasis	periphrasis	periphrasis	periphrasis	periphrasis	periphrasis	periphrasis
negative indicative present 3pl	periphrasis	periphrasis	periphrasis	periphrasis	periphrasis	periphrasis	periphrasis	periphrasis	periphrasis	periphrasis	periphrasis	periphrasis	periphrasis	periphrasis	periphrasis	periphrasis			periphrasis	periphrasis	periphrasis	periphrasis	periphrasis	periphrasis	periphrasis	periphrasis	periphrasis	periphrasis	periphrasis	periphrasis	periphrasis			t͡ʃunin	periphrasis	t͡ʃgan	t͡ʃen	periphrasis	periphrasis	periphrasis	periphrasis	periphrasis	periphrasis	periphrasis	periphrasis	periphrasis	periphrasis	periphrasis	periphrasis	periphrasis	periphrasis	periphrasis	periphrasis	periphrasis	periphrasis	periphrasis	periphrasis	periphrasis	periphrasis	periphrasis	periphrasis	periphrasis
negative indicative present 3sg	periphrasis	periphrasis	periphrasis	periphrasis	periphrasis	periphrasis	periphrasis	periphrasis	periphrasis	periphrasis	periphrasis	periphrasis	periphrasis	periphrasis	periphrasis	periphrasis			periphrasis	periphrasis	periphrasis	periphrasis	periphrasis	periphrasis	periphrasis	periphrasis	periphrasis	periphrasis	periphrasis	periphrasis	periphrasis			t͡ʃuni	periphrasis	t͡ʃgaj	t͡ʃe	periphrasis	periphrasis	periphrasis	periphrasis	periphrasis	periphrasis	periphrasis	periphrasis	periphrasis	periphrasis	periphrasis	periphrasis	periphrasis	periphrasis	periphrasis	periphrasis	periphrasis	periphrasis	periphrasis	periphrasis	periphrasis	periphrasis	periphrasis	periphrasis	periphrasis
negative infinitival	t͡ʃerkel	t͡ʃkaɣel	t͡ʃabril	t͡ʃxosil	t͡ʃad͡zilvil	t͡ʃzzvil	t͡ʃaɣal	t͡ʃgartal	t͡ʃardaheɣul	t͡ʃtoɣul	t͡ʃad͡ʒet͡snel	t͡ʃmodet͡snel	t͡ʃusut͡sanel	t͡ʃd͡zanut͡sanel	t͡ʃant͡snil	t͡ʃmernil	t͡ʃergnt͡ʃil	t͡ʃgbt͡ʃil	t͡ʃamt͡ʃnal	t͡ʃniharnal	t͡ʃertnul	t͡ʃzposnul	t͡ʃit͡ʃnel	t͡ʃit͡ʃnal	t͡ʃkdnel	t͡ʃkdnal	t͡ʃellel	t͡ʃellal	t͡ʃtbt͡ʃil	t͡ʃtbil		t͡ʃgarenal	t͡ʃerewil					t͡ʃəllal	t͡ʃkal	t͡ʃlal	t͡ʃdal	t͡ʃardaperel	t͡ʃperel	t͡ʃantratarnal	t͡ʃtarnal	t͡ʃarnel	t͡ʃpanal	t͡ʃtnel	t͡ʃertal	t͡ʃzarnel	t͡ʃzit͡ʃil	t͡ʃəntunil	t͡ʃənel	t͡ʃəsel	t͡ʃtknel	t͡ʃijnal	t͡ʃxad͡znel	t͡ʃxaɣal	t͡ʃmnal	t͡ʃnsdil	t͡ʃudel	t͡ʃdanil
negative perfect participle	t͡ʃerkad͡z	t͡ʃkaɣad͡z	t͡ʃabrad͡z	t͡ʃxosad͡z	t͡ʃad͡zilvad͡z	t͡ʃzzvad͡z	t͡ʃaɣat͡sad͡z	t͡ʃgartat͡sad͡z	t͡ʃardaheɣad͡z, t͡ʃardaheɣut͡sad͡z	t͡ʃtoɣad͡z, t͡ʃtoɣut͡sad͡z	t͡ʃad͡ʒet͡sut͡sad͡z	t͡ʃmodet͡sut͡sad͡z	t͡ʃusut͡sad͡z	t͡ʃd͡zanut͡sad͡z	t͡ʃant͡sad͡z	t͡ʃmerad͡z	t͡ʃergnad͡z	t͡ʃgbad͡z	t͡ʃamt͡ʃt͡sad͡z	t͡ʃnihart͡sad͡z	t͡ʃertvad͡z	t͡ʃzposad͡z	t͡ʃit͡ʃad͡z	t͡ʃit͡ʃad͡z	t͡ʃkdad͡z	t͡ʃkdad͡z	t͡ʃelad͡z	t͡ʃelad͡z	t͡ʃtbad͡z	t͡ʃtbad͡z	t͡ʃgrt͡sad͡z							t͡ʃeɣad͡z	t͡ʃegad͡z	t͡ʃlat͡sad͡z	t͡ʃdvad͡z	t͡ʃardaperad͡z	t͡ʃperad͡z	t͡ʃantratart͡sad͡z	t͡ʃtart͡sad͡z	t͡ʃarad͡z	t͡ʃpat͡sad͡z	t͡ʃtrad͡z	t͡ʃkat͡sad͡z	t͡ʃzargad͡z	t͡ʃzit͡ʃad͡z	t͡ʃəntunad͡z	t͡ʃərad͡z	t͡ʃəsad͡z	t͡ʃtkad͡z	t͡ʃingad͡z	t͡ʃxad͡zad͡z	t͡ʃxaɣt͡sad͡z	t͡ʃmnat͡sad͡z	t͡ʃnsdad͡z	t͡ʃgerad͡z	t͡ʃdarad͡z
negative prospective participle	t͡ʃerkelik	t͡ʃkaɣelik	t͡ʃabrelik	t͡ʃxoselik	t͡ʃad͡zilvelik	t͡ʃzzvelik	t͡ʃaɣalik	t͡ʃgartalik	t͡ʃardaheɣelik	t͡ʃtoɣelik	t͡ʃad͡ʒet͡snelik	t͡ʃmodet͡snelik	t͡ʃusut͡sanelik	t͡ʃd͡zanut͡sanelik	t͡ʃant͡snelik	t͡ʃmernelik	t͡ʃergnt͡ʃelik	t͡ʃgbt͡ʃelik	t͡ʃamt͡ʃnalik	t͡ʃniharnalik	t͡ʃertnelik	t͡ʃzposnelik	t͡ʃit͡ʃnelik	t͡ʃit͡ʃnalik	t͡ʃkdnelik	t͡ʃkdnalik	t͡ʃellelik	t͡ʃellalik	t͡ʃtbt͡ʃelik	t͡ʃtbelik		t͡ʃgarenalik	t͡ʃerewelik					t͡ʃəllalik	t͡ʃkalik	t͡ʃlalik	t͡ʃdalik	t͡ʃardaperelik	t͡ʃperelik	t͡ʃantratarnalik	t͡ʃtarnalik	t͡ʃarnelik	t͡ʃpanalik	t͡ʃtnelik	t͡ʃertalik	t͡ʃzarnelik	t͡ʃzit͡ʃelik	t͡ʃəntunelik	t͡ʃənelik	t͡ʃəselik	t͡ʃtknelik	t͡ʃijnalik	t͡ʃxad͡znelik	t͡ʃxaɣalik	t͡ʃmnalik	t͡ʃnsdelik	t͡ʃudelik	t͡ʃdanelik
negative subject participle	t͡ʃerkoɣ	t͡ʃkaɣoɣ	t͡ʃabroɣ	t͡ʃxosoɣ	t͡ʃad͡zilvoɣ	t͡ʃzzvoɣ	t͡ʃaɣat͡soɣ	t͡ʃgartat͡soɣ	t͡ʃardaheɣoɣ, t͡ʃardaheɣut͡soɣ	t͡ʃtoɣoɣ, t͡ʃtoɣut͡soɣ	t͡ʃad͡ʒet͡snoɣ	t͡ʃmodet͡snoɣ	t͡ʃusut͡sanoɣ	t͡ʃd͡zanut͡sanoɣ	t͡ʃant͡snoɣ	t͡ʃmernoɣ			t͡ʃamt͡ʃt͡soɣ	t͡ʃnihart͡soɣ	t͡ʃertvoɣ	t͡ʃzposnoɣ, t͡ʃzposoɣ	t͡ʃit͡ʃnoɣ	t͡ʃit͡ʃnoɣ	t͡ʃkdnoɣ	t͡ʃkdnoɣ	t͡ʃelloɣ	t͡ʃelloɣ	t͡ʃtbt͡ʃoɣ	t͡ʃtboɣ	t͡ʃgrt͡soɣ							t͡ʃeɣoɣ	t͡ʃegoɣ	t͡ʃlat͡soɣ	t͡ʃdvoɣ	t͡ʃardaperoɣ	t͡ʃperoɣ	t͡ʃantratart͡soɣ	t͡ʃtart͡soɣ	t͡ʃarnoɣ	t͡ʃpat͡soɣ	t͡ʃtnoɣ	t͡ʃkat͡soɣ	t͡ʃzarnoɣ	t͡ʃzit͡ʃoɣ	t͡ʃəntunoɣ	t͡ʃənoɣ	t͡ʃəsoɣ	t͡ʃtknoɣ	t͡ʃingoɣ	t͡ʃxad͡znoɣ	t͡ʃxaɣt͡soɣ	t͡ʃmnat͡soɣ	t͡ʃnsdoɣ	t͡ʃudoɣ	t͡ʃdanoɣ
negative subjunctive past imperfect 1pl	t͡ʃerkeink	t͡ʃkaɣeink	t͡ʃabreink	t͡ʃxoseink	t͡ʃad͡zilveink	t͡ʃzzveink	t͡ʃaɣajink	t͡ʃgartajink	t͡ʃardaheɣeink, t͡ʃardaheɣvink	t͡ʃtoɣeink, t͡ʃtoɣvink	t͡ʃad͡ʒet͡sneink	t͡ʃmodet͡sneink	t͡ʃusut͡saneink	t͡ʃd͡zanut͡saneink	t͡ʃant͡sneink	t͡ʃmerneink			t͡ʃamt͡ʃnajink	t͡ʃniharnajink	t͡ʃertneink, t͡ʃertnvink	t͡ʃzposneink	t͡ʃit͡ʃneink	t͡ʃit͡ʃnajink	t͡ʃkdneink	t͡ʃkdnajink	t͡ʃelleink	t͡ʃellajink	t͡ʃtbt͡ʃeink	t͡ʃtbeink	t͡ʃgrnajink	t͡ʃgarenajink		t͡ʃuneink	t͡ʃkideink	t͡ʃgajink		t͡ʃəllajink	t͡ʃkajink	t͡ʃlajink	t͡ʃdajink	t͡ʃardapereink	t͡ʃpereink	t͡ʃantratarnajink	t͡ʃtarnajink	t͡ʃarneink	t͡ʃpanajink	t͡ʃtneink	t͡ʃertajink	t͡ʃzarneink	t͡ʃzit͡ʃeink	t͡ʃəntuneink	t͡ʃəneink	t͡ʃəseink	t͡ʃtkneink	t͡ʃijnajink	t͡ʃxad͡zneink	t͡ʃxaɣajink	t͡ʃmnajink	t͡ʃnsdeink	t͡ʃudeink	t͡ʃdaneink
negative subjunctive past imperfect 1sg	t͡ʃerkei	t͡ʃkaɣei	t͡ʃabrei	t͡ʃxosei	t͡ʃad͡zilvei	t͡ʃzzvei	t͡ʃaɣaji	t͡ʃgartaji	t͡ʃardaheɣei, t͡ʃardaheɣvi	t͡ʃtoɣei, t͡ʃtoɣvi	t͡ʃad͡ʒet͡snei	t͡ʃmodet͡snei	t͡ʃusut͡sanei	t͡ʃd͡zanut͡sanei	t͡ʃant͡snei	t͡ʃmernei			t͡ʃamt͡ʃnaji	t͡ʃniharnaji	t͡ʃertnei, t͡ʃertnvi	t͡ʃzposnei	t͡ʃit͡ʃnei	t͡ʃit͡ʃnaji	t͡ʃkdnei	t͡ʃkdnaji	t͡ʃellei	t͡ʃellaji	t͡ʃtbt͡ʃei	t͡ʃtbei	t͡ʃgrnaji	t͡ʃgarenaji		t͡ʃunei	t͡ʃkidei	t͡ʃgaji		t͡ʃəllaji	t͡ʃkaji	t͡ʃlaji	t͡ʃdaji	t͡ʃardaperei	t͡ʃperei	t͡ʃantratarnaji	t͡ʃtarnaji	t͡ʃarnei	t͡ʃpanaji	t͡ʃtnei	t͡ʃertaji	t͡ʃzarnei	t͡ʃzit͡ʃei	t͡ʃəntunei	t͡ʃənei	t͡ʃəsei	t͡ʃtknei	t͡ʃijnaji	t͡ʃxad͡znei	t͡ʃxaɣaji	t͡ʃmnaji	t͡ʃnsdei	t͡ʃudei	t͡ʃdanei
negative subjunctive past imperfect 2pl	t͡ʃerkeik	t͡ʃkaɣeik	t͡ʃabreik	t͡ʃxoseik	t͡ʃad͡zilveik	t͡ʃzzveik	t͡ʃaɣajik	t͡ʃgartajik	t͡ʃardaheɣeik, t͡ʃardaheɣvik	t͡ʃtoɣeik, t͡ʃtoɣvik	t͡ʃad͡ʒet͡sneik	t͡ʃmodet͡sneik	t͡ʃusut͡saneik	t͡ʃd͡zanut͡saneik	t͡ʃant͡sneik	t͡ʃmerneik			t͡ʃamt͡ʃnajik	t͡ʃniharnajik	t͡ʃertneik, t͡ʃertnvik	t͡ʃzposneik	t͡ʃit͡ʃneik	t͡ʃit͡ʃnajik	t͡ʃkdneik	t͡ʃkdnajik	t͡ʃelleik	t͡ʃellajik	t͡ʃtbt͡ʃeik	t͡ʃtbeik	t͡ʃgrnajik	t͡ʃgarenajik		t͡ʃuneik	t͡ʃkideik	t͡ʃgajik		t͡ʃəllajik	t͡ʃkajik	t͡ʃlajik	t͡ʃdajik	t͡ʃardapereik	t͡ʃpereik	t͡ʃantratarnajik	t͡ʃtarnajik	t͡ʃarneik	t͡ʃpanajik	t͡ʃtneik	t͡ʃertajik	t͡ʃzarneik	t͡ʃzit͡ʃeik	t͡ʃəntuneik	t͡ʃəneik	t͡ʃəseik	t͡ʃtkneik	t͡ʃijnajik	t͡ʃxad͡zneik	t͡ʃxaɣajik	t͡ʃmnajik	t͡ʃnsdeik	t͡ʃudeik	t͡ʃdaneik
negative subjunctive past imperfect 2sg	t͡ʃerkeir	t͡ʃkaɣeir	t͡ʃabreir	t͡ʃxoseir	t͡ʃad͡zilveir	t͡ʃzzveir	t͡ʃaɣajir	t͡ʃgartajir	t͡ʃardaheɣeir, t͡ʃardaheɣvir	t͡ʃtoɣeir, t͡ʃtoɣvir	t͡ʃad͡ʒet͡sneir	t͡ʃmodet͡sneir	t͡ʃusut͡saneir	t͡ʃd͡zanut͡saneir	t͡ʃant͡sneir	t͡ʃmerneir			t͡ʃamt͡ʃnajir	t͡ʃniharnajir	t͡ʃertneir, t͡ʃertnvir	t͡ʃzposneir	t͡ʃit͡ʃneir	t͡ʃit͡ʃnajir	t͡ʃkdneir	t͡ʃkdnajir	t͡ʃelleir	t͡ʃellajir	t͡ʃtbt͡ʃeir	t͡ʃtbeir	t͡ʃgrnajir	t͡ʃgarenajir		t͡ʃuneir	t͡ʃkideir	t͡ʃgajir		t͡ʃəllajir	t͡ʃkajir	t͡ʃlajir	t͡ʃdajir	t͡ʃardapereir	t͡ʃpereir	t͡ʃantratarnajir	t͡ʃtarnajir	t͡ʃarneir	t͡ʃpanajir	t͡ʃtneir	t͡ʃertajir	t͡ʃzarneir	t͡ʃzit͡ʃeir	t͡ʃəntuneir	t͡ʃəneir	t͡ʃəseir	t͡ʃtkneir	t͡ʃijnajir	t͡ʃxad͡zneir	t͡ʃxaɣajir	t͡ʃmnajir	t͡ʃnsdeir	t͡ʃudeir	t͡ʃdaneir
negative subjunctive past imperfect 3pl	t͡ʃerkein	t͡ʃkaɣein	t͡ʃabrein	t͡ʃxosein	t͡ʃad͡zilvein	t͡ʃzzvein	t͡ʃaɣajin	t͡ʃgartajin	t͡ʃardaheɣein, t͡ʃardaheɣvin	t͡ʃtoɣein, t͡ʃtoɣvin	t͡ʃad͡ʒet͡snein	t͡ʃmodet͡snein	t͡ʃusut͡sanein	t͡ʃd͡zanut͡sanein	t͡ʃant͡snein	t͡ʃmernein			t͡ʃamt͡ʃnajin	t͡ʃniharnajin	t͡ʃertnein, t͡ʃertnvin	t͡ʃzposnein	t͡ʃit͡ʃnein	t͡ʃit͡ʃnajin	t͡ʃkdnein	t͡ʃkdnajin	t͡ʃellein	t͡ʃellajin	t͡ʃtbt͡ʃein	t͡ʃtbein	t͡ʃgrnajin	t͡ʃgarenajin		t͡ʃunein	t͡ʃkidein	t͡ʃgajin		t͡ʃəllajin	t͡ʃkajin	t͡ʃlajin	t͡ʃdajin	t͡ʃardaperein	t͡ʃperein	t͡ʃantratarnajin	t͡ʃtarnajin	t͡ʃarnein	t͡ʃpanajin	t͡ʃtnein	t͡ʃertajin	t͡ʃzarnein	t͡ʃzit͡ʃein	t͡ʃəntunein	t͡ʃənein	t͡ʃəsein	t͡ʃtknein	t͡ʃijnajin	t͡ʃxad͡znein	t͡ʃxaɣajin	t͡ʃmnajin	t͡ʃnsdein	t͡ʃudein	t͡ʃdanein
negative subjunctive past imperfect 3sg	t͡ʃerker	t͡ʃkaɣer	t͡ʃabrer	t͡ʃxoser	t͡ʃad͡zilver	t͡ʃzzver	t͡ʃaɣar	t͡ʃgartar	t͡ʃardaheɣer, t͡ʃardaheɣur	t͡ʃtoɣer, t͡ʃtoɣur	t͡ʃad͡ʒet͡sner	t͡ʃmodet͡sner	t͡ʃusut͡saner	t͡ʃd͡zanut͡saner	t͡ʃant͡sner	t͡ʃmerner			t͡ʃamt͡ʃnar	t͡ʃniharnar	t͡ʃertner, t͡ʃertnur	t͡ʃzposner	t͡ʃit͡ʃner	t͡ʃit͡ʃnar	t͡ʃkdner	t͡ʃkdnar	t͡ʃeller	t͡ʃellar	t͡ʃtbt͡ʃer	t͡ʃtber	t͡ʃgrnar	t͡ʃgarenar		t͡ʃuner	t͡ʃkider	t͡ʃgar		t͡ʃəllar	t͡ʃkar	t͡ʃlar	t͡ʃdar	t͡ʃardaperer	t͡ʃperer	t͡ʃantratarnar	t͡ʃtarnar	t͡ʃarner	t͡ʃpanar	t͡ʃtner	t͡ʃertar	t͡ʃzarner	t͡ʃzit͡ʃer	t͡ʃəntuner	t͡ʃəner	t͡ʃəser	t͡ʃtkner	t͡ʃijnar	t͡ʃxad͡zner	t͡ʃxaɣar	t͡ʃmnar	t͡ʃnsder	t͡ʃuder	t͡ʃdaner
negative subjunctive present 1pl	t͡ʃerkenk	t͡ʃkaɣenk	t͡ʃabrink	t͡ʃxosink	t͡ʃad͡zilvink	t͡ʃzzvink	t͡ʃaɣank	t͡ʃgartank	t͡ʃardaheɣenk, t͡ʃardaheɣunk	t͡ʃtoɣenk, t͡ʃtoɣunk	t͡ʃad͡ʒet͡snenk	t͡ʃmodet͡snenk	t͡ʃusut͡sanenk	t͡ʃd͡zanut͡sanenk	t͡ʃant͡snink	t͡ʃmernink			t͡ʃamt͡ʃnank	t͡ʃniharnank	t͡ʃertnunk	t͡ʃzposnunk	t͡ʃit͡ʃnenk	t͡ʃit͡ʃnank	t͡ʃkdnenk	t͡ʃkdnank	t͡ʃellenk	t͡ʃellank	t͡ʃtbt͡ʃink	t͡ʃtbink	t͡ʃgrnank	t͡ʃgarenank		t͡ʃunink	t͡ʃkidenk	t͡ʃgank		t͡ʃəllank	t͡ʃkank	t͡ʃlank	t͡ʃdank	t͡ʃardaperenk	t͡ʃperenk	t͡ʃantratarnank	t͡ʃtarnank	t͡ʃarnenk	t͡ʃpanank	t͡ʃtnenk	t͡ʃertank	t͡ʃzarnenk	t͡ʃzit͡ʃink	t͡ʃəntunink	t͡ʃənenk	t͡ʃəsenk	t͡ʃtknenk	t͡ʃijnank	t͡ʃxad͡znenk	t͡ʃxaɣank	t͡ʃmnank	t͡ʃnsdink	t͡ʃudenk	t͡ʃdanink
negative subjunctive present 1sg	t͡ʃerkem	t͡ʃkaɣem	t͡ʃabrim	t͡ʃxosim	t͡ʃad͡zilvim	t͡ʃzzvim	t͡ʃaɣam	t͡ʃgartam	t͡ʃardaheɣem, t͡ʃardaheɣum	t͡ʃtoɣem, t͡ʃtoɣum	t͡ʃad͡ʒet͡snem	t͡ʃmodet͡snem	t͡ʃusut͡sanem	t͡ʃd͡zanut͡sanem	t͡ʃant͡snim	t͡ʃmernim			t͡ʃamt͡ʃnam	t͡ʃniharnam	t͡ʃertnum	t͡ʃzposnum	t͡ʃit͡ʃnem	t͡ʃit͡ʃnam	t͡ʃkdnem	t͡ʃkdnam	t͡ʃellem	t͡ʃellam	t͡ʃtbt͡ʃim	t͡ʃtbim	t͡ʃgrnam	t͡ʃgarenam		t͡ʃunim	t͡ʃkidem	t͡ʃgam		t͡ʃəllam	t͡ʃkam	t͡ʃlam	t͡ʃdam	t͡ʃardaperem	t͡ʃperem	t͡ʃantratarnam	t͡ʃtarnam	t͡ʃarnem	t͡ʃpanam	t͡ʃtnem	t͡ʃertam	t͡ʃzarnem	t͡ʃzit͡ʃim	t͡ʃəntunim	t͡ʃənem	t͡ʃəsem	t͡ʃtknem	t͡ʃijnam	t͡ʃxad͡znem	t͡ʃxaɣam	t͡ʃmnam	t͡ʃnsdim	t͡ʃudem	t͡ʃdanim
negative subjunctive present 2pl	t͡ʃerkek	t͡ʃkaɣek	t͡ʃabrik	t͡ʃxosik	t͡ʃad͡zilvik	t͡ʃzzvik	t͡ʃaɣak	t͡ʃgartak	t͡ʃardaheɣek, t͡ʃardaheɣuk	t͡ʃtoɣek, t͡ʃtoɣuk	t͡ʃad͡ʒet͡snek	t͡ʃmodet͡snek	t͡ʃusut͡sanek	t͡ʃd͡zanut͡sanek	t͡ʃant͡snik	t͡ʃmernik			t͡ʃamt͡ʃnak	t͡ʃniharnak	t͡ʃertnuk	t͡ʃzposnuk	t͡ʃit͡ʃnek	t͡ʃit͡ʃnak	t͡ʃkdnek	t͡ʃkdnak	t͡ʃellek	t͡ʃellak	t͡ʃtbt͡ʃik	t͡ʃtbik	t͡ʃgrnak	t͡ʃgarenak		t͡ʃunik	t͡ʃkidek	t͡ʃgak		t͡ʃəllak	t͡ʃkak	t͡ʃlak	t͡ʃdak	t͡ʃardaperek	t͡ʃperek	t͡ʃantratarnak	t͡ʃtarnak	t͡ʃarnek	t͡ʃpanak	t͡ʃtnek	t͡ʃertak	t͡ʃzarnek	t͡ʃzit͡ʃik	t͡ʃəntunik	t͡ʃənek	t͡ʃəsek	t͡ʃtknek	t͡ʃijnak	t͡ʃxad͡znek	t͡ʃxaɣak	t͡ʃmnak	t͡ʃnsdik	t͡ʃudek	t͡ʃdanik
negative subjunctive present 2sg	t͡ʃerkes	t͡ʃkaɣes	t͡ʃabris	t͡ʃxosis	t͡ʃad͡zilvis	t͡ʃzzvis	t͡ʃaɣas	t͡ʃgartas	t͡ʃardaheɣes, t͡ʃardaheɣus	t͡ʃtoɣes, t͡ʃtoɣus	t͡ʃad͡ʒet͡snes	t͡ʃmodet͡snes	t͡ʃusut͡sanes	t͡ʃd͡zanut͡sanes	t͡ʃant͡snis	t͡ʃmernis			t͡ʃamt͡ʃnas	t͡ʃniharnas	t͡ʃertnus	t͡ʃzposnus	t͡ʃit͡ʃnes	t͡ʃit͡ʃnas	t͡ʃkdnes	t͡ʃkdnas	t͡ʃelles	t͡ʃellas	t͡ʃtbt͡ʃis	t͡ʃtbis	t͡ʃgrnas	t͡ʃgarenas		t͡ʃunis	t͡ʃkides	t͡ʃgas		t͡ʃəllas	t͡ʃkas	t͡ʃlas	t͡ʃdas	t͡ʃardaperes	t͡ʃperes	t͡ʃantratarnas	t͡ʃtarnas	t͡ʃarnes	t͡ʃpanas	t͡ʃtnes	t͡ʃertas	t͡ʃzarnes	t͡ʃzit͡ʃis	t͡ʃəntunis	t͡ʃənes	t͡ʃəses	t͡ʃtknes	t͡ʃijnas	t͡ʃxad͡znes	t͡ʃxaɣas	t͡ʃmnas	t͡ʃnsdis	t͡ʃudes	t͡ʃdanis
negative subjunctive present 3pl	t͡ʃerken	t͡ʃkaɣen	t͡ʃabrin	t͡ʃxosin	t͡ʃad͡zilvin	t͡ʃzzvin	t͡ʃaɣan	t͡ʃgartan	t͡ʃardaheɣen, t͡ʃardaheɣun	t͡ʃtoɣen, t͡ʃtoɣun	t͡ʃad͡ʒet͡snen	t͡ʃmodet͡snen	t͡ʃusut͡sanen	t͡ʃd͡zanut͡sanen	t͡ʃant͡snin	t͡ʃmernin			t͡ʃamt͡ʃnan	t͡ʃniharnan	t͡ʃertnun	t͡ʃzposnun	t͡ʃit͡ʃnen	t͡ʃit͡ʃnan	t͡ʃkdnen	t͡ʃkdnan	t͡ʃellen	t͡ʃellan	t͡ʃtbt͡ʃin	t͡ʃtbin	t͡ʃgrnan	t͡ʃgarenan		t͡ʃunin	t͡ʃkiden	t͡ʃgan		t͡ʃəllan	t͡ʃkan	t͡ʃlan	t͡ʃdan	t͡ʃardaperen	t͡ʃperen	t͡ʃantratarnan	t͡ʃtarnan	t͡ʃarnen	t͡ʃpanan	t͡ʃtnen	t͡ʃertan	t͡ʃzarnen	t͡ʃzit͡ʃin	t͡ʃəntunin	t͡ʃənen	t͡ʃəsen	t͡ʃtknen	t͡ʃijnan	t͡ʃxad͡znen	t͡ʃxaɣan	t͡ʃmnan	t͡ʃnsdin	t͡ʃuden	t͡ʃdanin
negative subjunctive present 3sg	t͡ʃerke	t͡ʃkaɣe	t͡ʃabri	t͡ʃxosi	t͡ʃad͡zilvi	t͡ʃzzvi	t͡ʃaɣaj	t͡ʃgartaj	t͡ʃardaheɣe, t͡ʃardaheɣu	t͡ʃtoɣe, t͡ʃtoɣu	t͡ʃad͡ʒet͡sne	t͡ʃmodet͡sne	t͡ʃusut͡sane	t͡ʃd͡zanut͡sane	t͡ʃant͡sni	t͡ʃmerni			t͡ʃamt͡ʃnaj	t͡ʃniharnaj	t͡ʃertnu	t͡ʃzposnu	t͡ʃit͡ʃne	t͡ʃit͡ʃnaj	t͡ʃkdne	t͡ʃkdnaj	t͡ʃelle	t͡ʃellaj	t͡ʃtbt͡ʃi	t͡ʃtbi	t͡ʃgrnaj	t͡ʃgarenaj		t͡ʃuni	t͡ʃkide	t͡ʃgaj		t͡ʃəllaj	t͡ʃkaj	t͡ʃlaj	t͡ʃdaj	t͡ʃardapere	t͡ʃpere	t͡ʃantratarnaj	t͡ʃtarnaj	t͡ʃarne	t͡ʃpanaj	t͡ʃtne	t͡ʃertaj	t͡ʃzarne	t͡ʃzit͡ʃi	t͡ʃəntuni	t͡ʃəne	t͡ʃəse	t͡ʃtkne	t͡ʃijnaj	t͡ʃxad͡zne	t͡ʃxaɣaj	t͡ʃmnaj	t͡ʃnsdi	t͡ʃude	t͡ʃdani
past imperfect negative participle	erker	kaɣer	abrer	xoser	ad͡zilver	zzver	aɣar	gartar	ardaheɣer	toɣer, toɣur	ad͡ʒet͡sner	modet͡sner	usut͡ser	d͡zanut͡ser	ant͡sner	merner			amt͡ʃnar	niharnar			it͡ʃner	it͡ʃnar	kdner	kdnar	eller	ellar	tbt͡ʃer	tber	grnar	garenar	erewer		kider			əllar	kar	lar	dar	ardaperer	perer	antratarnar	tarnar	arner	panar	tner	ertar	zarner	zit͡ʃer	əntuner	əner	əser	tker	ijnar	xad͡zner	xaɣar	mnar	nsder	uder	daner
perfect participle	erkad͡z	kaɣad͡z	abrad͡z	xosad͡z	ad͡zilvad͡z	zzvad͡z	aɣat͡sad͡z	gartat͡sad͡z	ardaheɣad͡z, ardaheɣut͡sad͡z	toɣad͡z, toɣut͡sad͡z	ad͡ʒet͡sut͡sad͡z	modet͡sut͡sad͡z	usut͡sad͡z	d͡zanut͡sad͡z	ant͡sad͡z	merad͡z	ergnad͡z	gbad͡z	amt͡ʃt͡sad͡z	nihart͡sad͡z	ertvad͡z	zposad͡z	it͡ʃad͡z	it͡ʃad͡z	kdad͡z	kdad͡z	elad͡z	elad͡z	tbad͡z	tbad͡z	grt͡sad͡z							eɣad͡z	egad͡z	lat͡sad͡z	dvad͡z	ardaperad͡z	perad͡z	antratart͡sad͡z	tart͡sad͡z	arad͡z	pat͡sad͡z	trad͡z	kat͡sad͡z	zargad͡z	zit͡ʃad͡z	əntunad͡z	ərad͡z	əsad͡z	tkad͡z	ingad͡z	xad͡zad͡z	xaɣt͡sad͡z	mnat͡sad͡z	nsdad͡z	gerad͡z	darad͡z
present negative participle	erker	kaɣer	abrir	xosir	ad͡zilvir	zzvir	aɣar	gartar	ardaheɣer	toɣer, toɣur	ad͡ʒet͡sner	modet͡sner	usut͡ser	d͡zanut͡ser	ant͡snir	mernir			amt͡ʃnar	niharnar	ertver	zposer	it͡ʃner	it͡ʃnar	kdner	kdnar	eller	ellar	tbt͡ʃir	tbir	grnar	garenar	erewir		kider			əllar	kar	lar	dar	ardaperer	perer	antratarnar	tarnar	arner	panar	tner	ertar	zarner	zit͡ʃir	əntunir	əner	əser	tker	ijnar	xad͡zner	xaɣar	mnar	nsdir	uder	danir
prohibitive 2pl	erkek	kaɣek	abrik	xosik	ad͡zilvik	zzvik	aɣak	gartak	ardaheɣuk	toɣuk	ad͡ʒet͡snek	modet͡snek			ant͡snik	mernik			amt͡ʃnak	niharnak			it͡ʃnek	it͡ʃnak	kdnek	kdnak	ellek	ellak	tbt͡ʃik	tbik		garenak						əllak	kak	lak	dak	ardaperek	perek	antratarnek	tarnak	arnek	panak	tnek	ertak	zarnek	zit͡ʃek	əntunek	ənek	əsek	tknek	ijnak	xad͡zek	xaɣak	mnak	nsdik	udek	danik
prohibitive 2sg	erker	kaɣer	abrir	xosir	ad͡zilvir	zzvir	aɣar	gartar	ardaheɣur	toɣur	ad͡ʒet͡sner	modet͡sner			ant͡snir	mernir			amt͡ʃnar	niharnar			it͡ʃner	it͡ʃnar	kdner	kdnar	eller	ellar	tbt͡ʃir	tbir		garenar						əllar	kar	lar	dar	ardaperer	perer	antratarner	tarnar	arner	panar	tner	ertar	zarner	zit͡ʃir	əntunir	əner	əser	tkner	ijnar	xad͡zer	xaɣar	mnar	nsdir	uder	danir
prospective participle	erkelik	kaɣelik	abrelik	xoselik	ad͡zilvelik	zzvelik	aɣalik	gartalik	ardaheɣelik	toɣelik	ad͡ʒet͡snelik	modet͡snelik	usut͡sanelik	d͡zanut͡sanelik	ant͡snelik	mernelik	ergnt͡ʃelik	gbt͡ʃelik	amt͡ʃnalik	niharnalik	ertnelik	zposnelik	it͡ʃnelik	it͡ʃnalik	kdnelik	kdnalik	ellelik	ellalik	tbt͡ʃelik	tbelik		garenalik	erewelik					əllalik	kalik	lalik	dalik	ardaperelik	perelik	antratarnalik	tarnalik	arnelik	panalik	tnelik	ertalik	zarnelik	zit͡ʃelik	əntunelik	ənelik	əselik	tknelik	ijnalik	xad͡znelik	xaɣalik	mnalik	nsdelik	udelik	danelik
subject participle	erkoɣ	kaɣoɣ	abroɣ	xosoɣ	ad͡zilvoɣ	zzvoɣ	aɣat͡soɣ	gartat͡soɣ	ardaheɣoɣ, ardaheɣut͡soɣ	toɣoɣ, toɣut͡soɣ	ad͡ʒet͡snoɣ	modet͡snoɣ	usut͡sanoɣ	d͡zanut͡sanoɣ	ant͡snoɣ	mernoɣ			amt͡ʃt͡soɣ	nihart͡soɣ	ertvoɣ	zposnoɣ, zposoɣ	it͡ʃnoɣ	it͡ʃnoɣ	kdnoɣ	kdnoɣ	elloɣ	elloɣ	tbt͡ʃoɣ	tboɣ	grt͡soɣ							eɣoɣ	egoɣ	lat͡soɣ	dvoɣ	ardaperoɣ	peroɣ	antratart͡soɣ	tart͡soɣ	arnoɣ	pat͡soɣ	tnoɣ	kat͡soɣ	zarnoɣ	zit͡ʃoɣ	əntunoɣ	ənoɣ	əsoɣ	tknoɣ	ingoɣ	xad͡znoɣ	xaɣt͡soɣ	mnat͡soɣ	nsdoɣ	udoɣ	danoɣ
subjunctive past imperfect 1pl	erkeink	kaɣeink	abreink	xoseink	ad͡zilveink	zzveink	aɣajink	gartajink	ardaheɣeink, ardaheɣvink	toɣeink, toɣvink	ad͡ʒet͡sneink	modet͡sneink	usut͡saneink	d͡zanut͡saneink	ant͡sneink	merneink			amt͡ʃnajink	niharnajink	ertneink, ertnvink	zposneink	it͡ʃneink	it͡ʃnajink	kdneink	kdnajink	elleink	ellajink	tbt͡ʃeink	tbeink	grnajink	garenajink		uneink	kideink	gajink		əllajink	kajink	lajink	dajink	ardapereink	pereink	antratarnajink	tarnajink	arneink	panajink	tneink	ertajink	zarneink	zit͡ʃeink	əntuneink	əneink	əseink	tkneink	ijnajink	xad͡zneink	xaɣajink	mnajink	nsdeink	udeink	daneink
subjunctive past imperfect 1sg	erkei	kaɣei	abrei	xosei	ad͡zilvei	zzvei	aɣaji	gartaji	ardaheɣei, ardaheɣvi	toɣei, toɣvi	ad͡ʒet͡snei	modet͡snei	usut͡sanei	d͡zanut͡sanei	ant͡snei	mernei			amt͡ʃnaji	niharnaji	ertnei, ertnvi	zposnei	it͡ʃnei	it͡ʃnaji	kdnei	kdnaji	ellei	ellaji	tbt͡ʃei	tbei	grnaji	garenaji		unei	kidei	gaji		əllaji	kaji	laji	daji	ardaperei	perei	antratarnaji	tarnaji	arnei	panaji	tnei	ertaji	zarnei	zit͡ʃei	əntunei	ənei	əsei	tknei	ijnaji	xad͡znei	xaɣaji	mnaji	nsdei	udei	danei
subjunctive past imperfect 2pl	erkeik	kaɣeik	abreik	xoseik	ad͡zilveik	zzveik	aɣajik	gartajik	ardaheɣeik, ardaheɣvik	toɣeik, toɣvik	ad͡ʒet͡sneik	modet͡sneik	usut͡saneik	d͡zanut͡saneik	ant͡sneik	merneik			amt͡ʃnajik	niharnajik	ertneik, ertnvik	zposneik	it͡ʃneik	it͡ʃnajik	kdneik	kdnajik	elleik	ellajik	tbt͡ʃeik	tbeik	grnajik	garenajik		uneik	kideik	gajik		əllajik	kajik	lajik	dajik	ardapereik	pereik	antratarnajik	tarnajik	arneik	panajik	tneik	ertajik	zarneik	zit͡ʃeik	əntuneik	əneik	əseik	tkneik	ijnajik	xad͡zneik	xaɣajik	mnajik	nsdeik	udeik	daneik
subjunctive past imperfect 3pl	erkein	kaɣein	abrein	xosein	ad͡zilvein	zzvein	aɣajin	gartajin	ardaheɣein, ardaheɣvin	toɣein, toɣvin	ad͡ʒet͡snein	modet͡snein	usut͡sanein	d͡zanut͡sanein	ant͡snein	mernein			amt͡ʃnajin	niharnajin	ertnein, ertnvin	zposnein	it͡ʃnein	it͡ʃnajin	kdnein	kdnajin	ellein	ellajin	tbt͡ʃein	tbein	grnajin	garenajin		unein	kidein	gajin		əllajin	kajin	lajin	dajin	ardaperein	perein	antratarnajin	tarnajin	arnein	panajin	tnein	ertajin	zarnein	zit͡ʃein	əntunein	ənein	əsein	tknein	ijnajin	xad͡znein	xaɣajin	mnajin	nsdein	udein	danein
subjunctive past imperfect 3sg	erkeir	kaɣeir	abreir	xoseir	ad͡zilveir	zzveir	aɣajir	gartajir	ardaheɣeir, ardaheɣvir	toɣeir, toɣvir	ad͡ʒet͡sneir	modet͡sneir	usut͡saneir	d͡zanut͡saneir	ant͡sneir	merneir			amt͡ʃnajir	niharnajir	ertneir, ertnvir	zposneir	it͡ʃneir	it͡ʃnajir	kdneir	kdnajir	elleir	ellajir	tbt͡ʃeir	tbeir	grnajir	garenajir		uneir	kideir	gajir		əllajir	kajir	lajir	dajir	ardapereir	pereir	antratarnajir	tarnajir	arneir	panajir	tneir	ertajir	zarneir	zit͡ʃeir	əntuneir	əneir	əseir	tkneir	ijnajir	xad͡zneir	xaɣajir	mnajir	nsdeir	udeir	daneir
subjunctive past imperfect 3sg	erker	kaɣer	abrer	xoser	ad͡zilver	zzver	aɣar	gartar	ardaheɣer, ardaheɣur	toɣer, toɣur	ad͡ʒet͡sner	modet͡sner	usut͡saner	d͡zanut͡saner	ant͡sner	merner			amt͡ʃnar	niharnar	ertner, ertnur	zposner	it͡ʃner	it͡ʃnar	kdner	kdnar	eller	ellar	tbt͡ʃer	tber	grnar	garenar		uner	kider	gar		əllar	kar	lar	dar	ardaperer	perer	antratarnar	tarnar	arner	panar	tner	ertar	zarner	zit͡ʃer	əntuner	əner	əser	tkner	ijnar	xad͡zner	xaɣar	mnar	nsder	uder	daner
subjunctive present 1pl	erkenk	kaɣenk	abrink	xosink	ad͡zilvink	zzvink	aɣank	gartank	ardaheɣenk, ardaheɣunk	toɣenk, toɣunk	ad͡ʒet͡snenk	modet͡snenk	usut͡sanenk	d͡zanut͡sanenk	ant͡snink	mernink			amt͡ʃnank	niharnank	ertnunk	zposnunk	it͡ʃnenk	it͡ʃnank	kdnenk	kdnank	ellenk	ellank	tbt͡ʃink	tbink	grnank	garenank		unink	kidenk	gank		əllank	kank	lank	dank	ardaperenk	perenk	antratarnank	tarnank	arnenk	panank	tnenk	ertank	zarnenk	zit͡ʃink	əntunink	ənenk	əsenk	tknenk	ijnank	xad͡znenk	xaɣank	mnank	nsdink	udenk	danink
subjunctive present 1sg	erkem	kaɣem	abrim	xosim	ad͡zilvim	zzvim	aɣam	gartam	ardaheɣem, ardaheɣum	toɣem, toɣum	ad͡ʒet͡snem	modet͡snem	usut͡sanem	d͡zanut͡sanem	ant͡snim	mernim			amt͡ʃnam	niharnam	ertnum	zposnum	it͡ʃnem	it͡ʃnam	kdnem	kdnam	ellem	ellam	tbt͡ʃim	tbim	grnam	garenam		unim	kidem	gam		əllam	kam	lam	dam	ardaperem	perem	antratarnam	tarnam	arnem	panam	tnem	ertam	zarnem	zit͡ʃim	əntunim	ənem	əsem	tknem	ijnam	xad͡znem	xaɣam	mnam	nsdim	udem	danim
subjunctive present 2pl	erkek	kaɣek	abrik	xosik	ad͡zilvik	zzvik	aɣak	gartak	ardaheɣek, ardaheɣuk	toɣek, toɣuk	ad͡ʒet͡snek	modet͡snek	usut͡sanek	d͡zanut͡sanek	ant͡snik	mernik			amt͡ʃnak	niharnak	ertnuk	zposnuk	it͡ʃnek	it͡ʃnak	kdnek	kdnak	ellek	ellak	tbt͡ʃik	tbik	grnak	garenak		unik	kidek	gak		əllak	kak	lak	dak	ardaperek	perek	antratarnak	tarnak	arnek	panak	tnek	ertak	zarnek	zit͡ʃik	əntunik	ənek	əsek	tknek	ijnak	xad͡znek	xaɣak	mnak	nsdik	udek	danik
subjunctive present 2sg	erkes	kaɣes	abris	xosis	ad͡zilvis	zzvis	aɣas	gartas	ardaheɣes, ardaheɣus	toɣes, toɣus	ad͡ʒet͡snes	modet͡snes	usut͡sanes	d͡zanut͡sanes	ant͡snis	mernis			amt͡ʃnas	niharnas	ertnus	zposnus	it͡ʃnes	it͡ʃnas	kdnes	kdnas	elles	ellas	tbt͡ʃis	tbis	grnas	garenas		unis	kides	gas		əllas	kas	las	das	ardaperes	peres	antratarnas	tarnas	arnes	panas	tnes	ertas	zarnes	zit͡ʃis	əntunis	ənes	əses	tknes	ijnas	xad͡znes	xaɣas	mnas	nsdis	udes	danis
subjunctive present 3pl	erken	kaɣen	abrin	xosin	ad͡zilvin	zzvin	aɣan	gartan	ardaheɣen, ardaheɣun	toɣen, toɣun	ad͡ʒet͡snen	modet͡snen	usut͡sanen	d͡zanut͡sanen	ant͡snin	mernin			amt͡ʃnan	niharnan	ertnun	zposnun	it͡ʃnen	it͡ʃnan	kdnen	kdnan	ellen	ellan	tbt͡ʃin	tbin	grnan	garenan		unin	kiden	gan		əllan	kan	lan	dan	ardaperen	peren	antratarnan	tarnan	arnen	panan	tnen	ertan	zarnen	zit͡ʃin	əntunin	ənen	əsen	tknen	ijnan	xad͡znen	xaɣan	mnan	nsdin	uden	danin
subjunctive present 3sg	erke	kaɣe	abri	xosi	ad͡zilvi	zzvi	aɣaj	gartaj	ardaheɣe, ardaheɣu	toɣe, toɣu	ad͡ʒet͡sne	modet͡sne	usut͡sane	d͡zanut͡sane	ant͡sni	merni			amt͡ʃnaj	niharnaj	ertnu	zposnu	it͡ʃne	it͡ʃnaj	kdne	kdnaj	elle	ellaj	tbt͡ʃi	tbi	grnaj	garenaj		uni	kide	gaj		əllaj	kaj	laj	daj	ardapere	pere	antratarnaj	tarnaj	arne	panaj	tne	ertaj	zarne	zit͡ʃi	əntuni	əne	əse	tkne	ijnaj	xad͡zne	xaɣaj	mnaj	nsdi	ude	dani
causative infinitival	erket͡snel	kaɣet͡snel	abret͡snel	xoset͡snel			aɣat͡snel	gartat͡snel											amt͡ʃt͡snel	nihart͡snel																																										
passive infinitival	erkvil	kaɣvil	abrvil	xosvil			aɣat͡svil	gartat͡svil			ad͡ʒet͡svil	modet͡svil							amt͡ʃt͡svil	nihart͡svil																																										
